臺灣臺中地方法院刑事判決　　　　　　　96年度易字第3395號
公　訴　人　臺灣臺中地方法院檢察署檢察官
被　　　告　甲○○
上列被告因竊盜案件，經檢察官提起公訴（96年度偵緝字第1708
號），本院判決如下：
    主    文
甲○○共同攜帶兇器竊盜，處有期徒刑拾月，減為有期徒刑伍月
，如易科罰金，以新臺幣壹仟元折算壹日，扣案之鐵剪壹支、美
工刀壹支、手套壹雙，均沒收。
 　 犯罪事實
一、甲○○前因竊盜案件，經法院於民國七十三年十二月二十日
    判處有期徒刑七月確定。又因違反懲治盜匪條例案件，經法
    院於七十九年六月十五日判處無期徒刑確定，經送監執行，
    於九十一年十月二十三日始假釋出監（假釋期滿日為一百零
    一年十月二十二日）。甲○○與乙○○（另經檢察官聲請簡
    易判決處刑）共同基於意圖為自己不法所有之犯意聯絡，於
    九十五年十一月七日凌晨一、二時許，二人先到臺中市○○
    路上某五金店購買一支客觀上足供兇器使用之鐵剪，再攜帶
    乙○○所有之手套一雙及客觀上足供兇器使用之美工刀一支
    ，二人各騎一部腳踏車，於同日凌晨三時許，至臺中縣潭子
    鄉○○路○段一六五巷之電線桿處，以拉扯及鐵剪剪斷之方
    式，竊取豐盟有線電視公司搭架於電線桿上之接地線四條，
    得手後，再以美工刀將電線之綠色絕緣塑膠皮剝開，取出重
    約二點五公斤之銅線，欲載往他處變賣。惟二人於同日凌晨
    三時三十分許，騎腳踏車至臺中縣潭子鄉○○路○段九十一
    號旁時，遭警方盤查，騎在前方之甲○○因未載運贓物，警
    員乃先予放行，騎在後方之乙○○則因車籃內載有上開竊得
    之銅線，而經警查獲（此時甲○○已乘機逃逸），並當場扣
    得該批銅線（嗣已發還豐盟有線電視公司）及鐵剪一支、美
    工刀一支、手套一雙，再經乙○○帶同警員至行竊處扣得上
    述剝開之綠色絕緣塑膠皮一批（嗣已發還豐盟有線電視公司
    ）。
二、案經臺中縣警察局豐原分局報告臺灣臺中地方法院檢察署檢
    察官偵查起訴。
　 　理　　由
一、訊據被告甲○○矢口否認上揭犯行，辯稱：案發當晚伊因左
    手掌盪傷，痛得睡不著，就騎腳踏車外出隨便亂逛。伊並不
    認識乙○○，警方臨檢前，伊剛好騎腳踏車經過該處，伊有
    停下來向乙○○問路，並看到乙○○在路邊削電線皮，伊看
    了一下，警方就來臨檢了。伊的手有受傷，根本無法剪電線
    。伊並未與乙○○共犯本件竊盜案云云。經查：
（一）前揭犯罪事實，業據共同正犯乙○○於警詢及檢察官訊問
      時供明在卷，核與證人即豐盟有線電視公司人員鐘桂森於
      警詢及本院審理時之指述相符，復有警員丁國元之職務報
      告、現場測繪圖、贓物認領保管單各一紙，贓物、運送贓
      物之腳踏車及現場照片九張在卷可稽，並有鐵剪一支、美
      工刀一支、手套一雙扣案可資佐證。
（二）參以乙○○於警詢時明確供證：其與甲○○是在臺中市○
      ○路文英館後方公園認識，因為渠等大部分都在文英館後
      方公園睡覺等語。此與被告於九十六年六月二日在臺中市
      ○○路與中華路口被警方緝獲後，在警詢中供稱伊居無定
      所，復於九十六年六月七日檢察官訊問時供稱案發當晚伊
      住在公園等語，甚為相符。乙○○若非曾與被告相處，豈
      能如此具體供述被告行蹤。且乙○○之陳述，除對被告不
      利外，亦自認己罪，並坦稱扣案之鐵剪、美工刀、手套等
      物為其個人所有，核其所言並無推卸責任、嫁禍他人之情
      形，衡情乙○○應無故意虛偽陳述而使自己及被告均陷於
      罪之可能，堪認共犯乙○○之自白與事實相符而可採信。
（三）被告雖以前詞置辯，惟三更半夜，被告何以無端騎腳踏車
      四處亂逛，又怎會如此恰巧遇到騎腳踏車外出行竊之乙○
      ○，且於該處停留與之共處。被告雖辯稱手有傷痛無法成
      眠，惟經本院當庭近距離目視勘明，其手掌並無任何明顯
      之盪傷痕跡。另被告辯稱伊在路邊看乙○○削電線皮一下
      子，警方就來臨檢云云。惟乙○○於警詢、偵訊中業供明
      ：其與被告於臺中縣潭子鄉○○路○段一六五巷處剪斷竊
      得電線後，即以自備美工刀將電線之綠色塑膠皮剝開，取
      出銅線，將綠色塑膠皮留在現場，嗣被告與其一前一後騎
      腳踏車至臺中縣潭子鄉○○路○段九十一號旁時，始遭警
      方盤查發現其腳踏車車籃內有上開竊得之銅線等語明確，
      核與警員丁國元之職務報告所載查獲情形相符，故被告並
      非袖手旁觀乙○○削電線皮時為警查獲，而係二人行竊得
      手，載運可資變賣之銅線的半途中，為警盤查發現。以上
      均足徵被告所辯不實。本案事證明確，被告犯行堪以認定
      ，應予依法論科。
二、查扣案之鐵剪、美工刀為金屬製工具，客觀上足以傷害人之
    生命、身體而具危險性，足資為兇器使用，是核被告甲○○
    所為，係犯刑法第三百二十一條第一項第三款之攜帶兇器竊
    盜罪。被告就上開加重竊盜犯行與乙○○有犯意聯絡與行為
    分擔，為共同正犯。爰審酌被告素行不佳，不知戒慎自持，
    改過向善，而於無期徒刑重罪之假釋期間內再犯本案（有臺
    灣高等法院被告前案紀錄表在卷可憑），其正值壯年，為貪
    圖一己私欲，任意竊取他人財物，本件竊取之財物價值固然
    不高，惟近年來剪斷電線竊盜此類犯罪甚為猖獗，對被害人
    所致損失遠逾犯罪所得，且竊取接地線對公共安全有重大危
    害之虞，犯罪情節非輕，犯後復飾詞卸責、顯無悔意等一切
    情狀，量處如主文所示之刑，以示懲儆。
三、被告所犯加重竊盜罪之時間，係在九十六年四月二十四日以
    前，所犯合於中華民國九十六年罪犯減刑條例第二條第一項
    第三款規定之減刑條件，應依該條例規定減其宣告刑二分之
    一如主文所示，並諭知易科罰金之折算標準。
四、扣案之鐵剪一支、美工刀一支、手套一雙，為被告及乙○○
    供本案犯罪所用之物，且屬共犯乙○○所有，此經乙○○供
    承在卷，爰依刑法第三十八條第一項第二款宣告沒收之。
據上論斷，應依刑事訴訟法第二百九十九條第一項前段，刑法第
二十八條、第三百二十一條第一項第三款、第四十一條第一項前
段、第三十八條第一項第二款，中華民國九十六年罪犯減刑條例
第二條第一項第三款、第七條、第九條，判決如主文。
本案經檢察官陳幸敏到庭執行職務。
中　　華　　民　　國　　96　　年　　8　　月　　3  　　日
　　　　　　　　　刑事第十二庭  法  官  蔡建興
以上正本證明與原本無異。
如不服本判決，應於送達後十日內向本院提出上訴狀（須附繕本
），上訴於臺灣高等法院臺中分院。
                                書記官  黃英寬
中　　華　　民　　國　　96　　年　　8　　月　　3  　　日
附錄本案所犯法條
中華民國刑法第321條（加重竊盜罪）
犯竊盜罪而有左列情形之一者，處6月以上、5年以下有期徒刑：
一、於夜間侵入住宅或有人居住之建築物、船艦或隱匿其內而犯
　　之者。
二、毀越門扇、牆垣或其他安全設備而犯之者。
三、攜帶兇器而犯之者。
四、結夥三人以上而犯之者。
五、乘火災、水災或其他災害之際而犯之者。
六、在車站或埠頭而犯之者。
前項之未遂犯罰之。
